臺灣桃園地方法院刑事裁定
111年度聲字第758號
聲請人  即
被      告  劉健濠（原名劉述燊）




上列聲請人即被告因聲請停止羈押案件（110年度金訴字第262號
），聲請具保停止羈押，本院裁定如下：
    主  文
聲請駁回。
    理  由
一、聲請意旨略以：請求以其他替代手段替代羈押，且本案被告
    李昕祐雖稱我將於民國110年11月15日就要前往大陸地區，
    我雖然在我跟共犯陳一龍的對話紀錄中說「出國了啦！」，
    然應給予我對質詰問證人即被告李昕祐、證人即共同正犯陳
    一龍之機會等語。
二、按被告及得為其輔佐人之人或辯護人，得隨時具保，向法院
    聲請停止羈押；前2項具保停止羈押之審查，準用第107條第
    3 項之規定，刑事訴訟法第110條第1項、第3項分別定有明
    文。法院就停止羈押之聲請，所應審酌者係被告是否雖有刑
    事訴訟法第101條第1項各款及同法第101條之1所示之羈押原
    因，而現有無羈押之必要，及被告有無同法第114條各款所
    示不得駁回停止羈押聲請之事由。而羈押之目的在於確保刑
    事偵查、審判程序之完成，及刑事執行之保全，或預防反覆
    實施特定犯罪。被告有無羈押之必要，應許由法院斟酌訴訟
    進行程度及其他一切情事而為認定（最高法院46年台抗字第
    6號判決意旨參照）。又關於羈押與否之審查，其目的僅在
    判斷有無實施羈押強制處分之必要，並非認定被告有無犯罪
    之實體審判程序，故關於羈押之要件，無須經嚴格之證明，
    而以經釋明得以自由證明為已足。
三、本件聲請人即被告劉健濠因違反毒品危害防制條例案件，經
    本院訊問後，認被告劉健濠涉犯刑法第339條之4之三人以上
    共同詐欺取財罪、洗錢防制法第14條第1項之洗錢罪等罪，
    犯罪嫌疑重大，且被告即本案共同正犯李昕祐於警詢中自陳
    被告劉健濠曾教導其若本案為警查獲應如何為虛偽答辯等語
    ，有事實足認被告李昕祐、劉健濠均有勾串共犯之虞，又被
    告李昕祐亦於警詢中供稱：被告劉健濠有告知其110年11月1
    5日即要前往大陸地區等語，且被告劉健濠於本院訊問中亦
    坦認確有為上開陳述，有事實足認被告劉健濠有逃亡之虞，
    因認被告劉健濠有刑事訴訟法第101條第1項第1款、第2款之
    羈押原因，且非予羈押，顯難進行審判、執行，有羈押之必
    要，於110年12月24日起裁定羈押，並禁止接見通信及授受
    物件，復於111年3月16日經訊問後，認有事實足認被告劉健
    濠仍有逃亡之虞，而有刑事訴訟法第101條第1項第1款之羈
    押原因，亦有繼續羈押之必要，且本件被告劉健濠查無刑事
    訴訟法第114條各款所定事由存在，裁定被告劉健濠自111年
    3月24日起延長羈押2月，並於111年3月16日解除禁止接見通
    信及授受物件之限制在案，合先敘明。　　
四、經查：
　  茲審酌本案業於111年3月3日以110年度金訴字第262號判決
    被告劉健濠有罪並定被告劉健濠應執行有期徒刑3年5月在案
    ，足認被告劉健濠此部分犯嫌確屬重大。另本院審酌：　
　㈠被告劉健濠於本院訊問中供稱：本案詐欺集團機房設於大陸
    地區，亦有其他詐欺集團上游共犯在中國，我確實有跟李昕
    祐說我110年11月15日要去中國等語（本院卷第56至59頁）
    ，被告劉健濠雖於本院訊問中辯稱：是因為被告李昕祐知道
    我快要去執行，所以我才跟李昕祐說我110年11月15日就要
    去中國云云，然參被告劉健濠傳送予本案詐欺集團共犯陳一
    龍之通訊軟體Telegram對話討論詐欺犯行過程之對話紀錄紀
    錄：「（共犯陳一龍稱：幹林北真的要去自殺了，我真的很
    煩，再做就直接移送了沒騙你，我還不知道會不會被收押）
    這不會，沒有逮捕或現行犯，是不可以直接移送，法律有規
    定，去查，出國了啦！」等語在卷（110年度偵字第40042號
    卷第134頁），足見被告劉健濠上開所言欲前往大陸地區以
    躲避我國刑罰權究責，且已訂下確切前往大陸地區之日期，
    確有乙事，被告劉健濠於本院訊問中辯稱上開等語僅係欺騙
    李昕祐云云，委不足採。堪認被告劉健濠有計畫前往大陸地
    區以逃避罪責之情，自有事實足認被告劉健濠有逃亡之虞，
    而有刑事訴訟法第101條第1項第1款之羈押原因。
　㈢再者，審酌被告劉健濠於詐欺集團中所扮演之角色與所涉情
    節，具保、限制出境、出海或限制住居之替代處分，均無法
    達到防止其逃亡之效果。又本案雖已宣判，惟檢察官及被告
    劉健濠均有上訴之可能，甚而確定後之執行程序尚待進行，
    並非已經終結，若改採命被告劉健濠具保、責付或限制住居
    等侵害較小之手段，均不足以確保日後之審判程序或判決確
    定後執行程序之順利進行，故仍認有繼續執行羈押之必要。
    又被告劉健濠並無刑事訴訟法第114條各款所定聲請停止羈
    押不得駁回之情形，從而，被告劉健濠聲請以其他替代羈押
    方式停止羈押，核無理由，應予駁回。
　㈣至被告劉健濠辯稱欲詰問證人云云，然關於羈押與否之審查
    ，其目的僅在判斷有無實施羈押強制處分之必要，並非認定
    被告有無犯罪之實體審判程序，故關於羈押之要件，無須經
    嚴格之證明，而以經釋明得以自由證明為已足，已如前述，
    是被告辯稱應予進行詰問證人之證據調查程序云云，委不足
    採。　
五、據上論斷，依刑事訴訟法第220條，裁定如主文。  　
中　　華　　民　　國　　111 　年　　3 　　月　　22　　日
                  刑事第十庭    法　官　陳愷璘
以上正本證明與原本無異。
如不服本裁定，應於裁定送達後5 日內向本院提出抗告狀。
　　　　　　　　　　　　　　　  書記官　劉世揚　　　　　
中　　華　　民　　國　　111 　年　　3 　　月　　22　　日